---
title: "izi"
author: "Aicha Med El Moktar - 19067"
date: "2023-04-23"
output:
  word_document: default
  html_document: default
---

```{r}
library(tidyverse)
library(haven)
library(VIM)
library(mice)
```

```{r}
df <- read.csv("C://Users/DELL//Downloads//menage_2019.csv", header = TRUE, sep = ";",fileEncoding="latin1")
#head(df)
```

### Imputer A12 - Enquêté / Répondant
Creer un sous-dataframe sans les valeurs manquantes de A12 et creer des nouvelles valeurs manquantes arbitraire

```{r}
df_nona <- df[!is.na(df$A12), ]
set.seed(123)
sample_indices <- sample(1:nrow(df_nona), round(0.4*nrow(df_nona)), replace=FALSE)
A12_na = df_nona['A12']
A12_na = data.frame(A12_na)
A12_na[sample_indices,] = NA
df_nona = data.frame(df_nona)
df_nona['A12'] = A12_na

```

Imputation d'evaluation par mice :
```{r}

df_mice <- mice(df_nona[,c(24,25)], m=3,method = "pmm")

```
Evaluer :
```{r}
plot(density(df[!is.na(df$A12), ]$A12), main = "Density Comparison of mice", col = "blue", lwd = 2, ylim = c(0, 1))

# Add a density plot for A12_na
lines(density(as.numeric(unlist(df_mice$imp$A12))), col = "red", lwd = 2)
```

Imputation d'evaluation par : k-nn

```{r}
df_knn=kNN(df_nona,variable = 'A12',k=3)

```
Evaluer

```{r}
plot(density(df[!is.na(df$A12), ]$A12), main = "Density Comparison of K-nn", col = "blue", lwd = 2, ylim = c(0, 1))

# Add a density plot for F6_na
lines(density(df_knn$A12), col = "red", lwd = 2)

```

Imputation d'evaluation par : hotdeck

```{r}
df_hd = hotdeck(df_nona)

```
Evaluer

```{r}
plot(density(df[!is.na(df$A12), ]$A12), main = "Density Comparison of hotdeck", col = "blue", lwd = 2, ylim = c(0, 1))

# Add a density plot for A12_na
lines(density(df_hd$A12), col = "red", lwd = 2)

```






Imputation d'evaluation par : hotdeck

```{r}
df_hd = hotdeck(df_nona)

```
Evaluer

```{r}
plot(density(df[!is.na(df$A12), ]$A12), main = "Density Comparison of hotdeck", col = "blue", lwd = 2, ylim = c(0, 1))

# Add a density plot for F6_na
lines(density(df_hd$A12), col = "red", lwd = 2)

```
#-------------#imputation par hotdeck par class du valeur F3: Combien d'hectares de terres agricoles le ménage possède-t-il ?  (à la décimale près par exemple 24,7)#----------------#
```{r}
moy <- as.numeric(df$F3)
if(all(is.numeric(df$F3))) {
  moy <- as.numeric(df$F3)
} else {
  # traitement en cas de valeurs non numériques
}

#moy <- as.numeric(df$F3)
moy[which(is.na(moy))] <- mean(moy, na.rm = TRUE)

# Imputation par hotdeck par classe
hotdeck <- df$F3
cas_comp <- na.omit(df$F3)

for (i in 1:length(hotdeck)){
  if(is.na(hotdeck[i])){
    hotdeck[i] <- sample(cas_comp,1,replace = FALSE) 
  }
}

# Calcul et tracé de la densité de la variable moyenne
dx <- density(moy, bw = 0.2)
plot(dx, lwd = 2, col = "red", main = "Density")

# Calcul et tracé de la densité de la variable originale
dxx <- density(na.omit(as.numeric(df$F3)), bw = 0.2)
lines(dxx, lwd = 2, col = "blue", main = "Density")

# Création d'un nouveau dataframe pour stocker les données imputées
imp_data <- data.frame(index = 1:length(df$F3), vrai_val = as.numeric(df$F3), moy = moy, hotdeck = hotdeck)


```
#-------------#imputation par moyenne du valeur F3 : Combien d'hectares de terres agricoles le ménage possède-t-il ?  (à la décimale près par exemple 24,7)#----------------#



```{r}
# Extraction de la variable numérique
moy <- as.numeric(df$F3)
moy[which(is.na(moy))] <- mean(moy, na.rm = TRUE)

# Calcul de la densité
densit1 <- density(moy)

# Tracé de la densité
plot(densit1, lwd = 2, col = "red", main = "Density")


```
### G6 : "Quelle est la principale source d'énergie (combustible) utilisée pour faire la cuisine ?"
Produire un resume graphique de la variable G6 :


On choisir les methodes hot-deck conditionnelle et cold-deck conditionnelle:

Creer un sous-dataframe sans les valeurs manquantes de G6 et creer des nouvelles valeurs manquantes arbitraire de G6

```{r}
df_notna <- df[!is.na(df$G6), ]
set.seed(123)
sample_indices <- sample(1:nrow(df_notna), round(0.1*nrow(df_notna)), replace=FALSE)
G6_na = df_notna['G6']
G6_na = data.frame(G6_na)
G6_na[sample_indices,] = NA
df_notna = data.frame(df_notna)
df_notna['G6_na'] = G6_na

```

```{r}
table(df_notna$G6, useNA = "ifany")
barplot(table(df_notna$G6, useNA = "ifany"))

```

Imputation : hotdeck conditionnel
```{r}

df_hd <- hotdeck(df_notna[,c('G6','G6_na','G3','G4','G5','G7')], domain_var = c('G3','G4','G5','G7'))
accuracy <- sum(df_notna$G6[sample_indices] == df_hd$G6_na[sample_indices], na.rm = TRUE) / sum(!is.na(df_notna$G6[sample_indices]))
print(accuracy)

```

```{r}


````
